臺灣臺中地方法院刑事判決　　　　　　　96年度易字第2860號
公　訴　人　臺灣臺中地方法院檢察署檢察官
被　　　告　丙○○
　　　　　　乙○○
上列被告因竊盜案件，經檢察官提起公訴（96年度偵字第10539號
），本院判決如下：
    主    文
丙○○結夥三人以上攜帶兇器竊盜，處有期徒刑柒月。鉗子及鐵
撬各壹支均沒收。
乙○○結夥三人以上攜帶兇器竊盜，累犯，處有期徒刑捌月。鉗
子及鐵撬各壹支均沒收。
    犯罪事實
一、丙○○有竊盜、搶奪等前科，其中於民國（下同）94年間因
    搶奪案件，經本院判處有期徒刑1年4月確定，於95年9月22
    日假釋出獄（刑期至96年2月9日假釋期滿執行完畢，本件行
    為時尚未執行完畢，未構成累犯）；乙○○有多次竊盜、違
    反毒品危害防制條例等前科，其中於92、93年間均因竊盜案
    件，經本判處有期徒刑1年8月、6月確定，經接續執行，於
    95年2月10日假釋縮刑期滿執行完畢（本件已構成累犯），
    竟均不知悔改，丙○○於假釋期間仍與乙○○、甲○○、丁○○（以上2人業經本院各判處有期徒刑7月）及真實姓名年
    籍不詳，綽號「阿利」之成年男子共5人，基於意圖為自己
    不法所有之犯意聯絡，於95年11月24日16時許，由丙○○攜
    帶所有客觀上足供兇器使用之鉗子、鐵撬各1支（未扣案）
    ，5人同車共同至臺中縣石岡鄉○○村○○街南眉巷3號「易
    總實業股份有限公司」（下稱易總公司）廠房，由未關大門
    進入後，丙○○、乙○○即持上開鉗子、鐵撬拆卸該公司廠
    房後方之水塔2個（價值約新臺幣〔下同〕2萬元），丁○○
    、甲○○亦一同將水塔搬運上車，「阿利」則負責開車及把
    風接應，得手後，上開5人即將水塔載往臺中縣石岡鄉○○
    路「銘山資源回收場」變賣得6000元，所得平分花用。嗣於
    同年12月27日上午11時許，為易總公司員工賴孟珠發現廠房
    失竊而報警，嗣為警循線查獲上情。
二、案經臺中縣警察局東勢分局報請臺灣臺中地方法院檢察署檢
    察官偵查起訴。
    理    由
一、本案證據能力之說明
    按「被告以外之人於審判外之陳述，雖不符前4條（指刑事
    訴訟法第159條之1至第159條之4）之規定，而經當事人於審
    判程序同意作為證據，法院審酌該言詞陳述或書面陳述作成
    之情況，認為適當者，亦得為證據」，又「當事人、代理人
    或辯護人於法院調查證據時，知有第159條第1項不得為證據
    之情形，而未於言詞辯論終結前聲明異議，視為有前項之同
    意」，刑事訴訟法第159條之5第1項、第2項亦有明文。本件
    被告丙○○、乙○○就檢察官提出之證據之證據能力，均未
    於言詞辯論終結前聲明異議，自視為同意，合先敘明。
二、訊據被告丙○○、乙○○於警詢及本院均坦承不諱，核與同
    案被告丁○○於警詢及本院、同案被告甲○○於警詢、偵訊
    及本院（本院卷第29頁）所述大致相符，復據被害人即易總
    公司員工賴孟珠於警詢陳明失竊情節在卷，且有銘山資源回
    收場買入登記簿影本及失竊現場相片附警卷可佐，足認被告
    丙○○、乙○○上揭自白與事實相符，事證明確，被告丙○○、乙○○上揭犯行堪予認定。
三、按刑法第321條第1項第3款之攜帶兇器，仍指行為人攜帶兇
    器有行兇之可能，客觀上具有危險性，至其主觀上有無持以
    行兇或反抗之意思，尚非所問。竊盜攜帶起子、鉗子，雖係
    供行竊之工具，然如客觀上足對人之身體、生命構成威脅，
    仍應成立攜帶兇器竊盜罪，最高法院74年度第3次刑事庭會
    議決議可資參照。核被告丙○○、乙○○所為，均係犯刑法
    第321條第1項第3、4款之結夥三人以上攜帶兇器竊盜罪。被
    告丙○○、乙○○與同案被告丁○○、甲○○及綽號「阿利
    」之成年男子就本件結夥三人以上攜帶兇器竊盜犯行，有犯
    意聯絡及行為分擔，均為共同正犯。再被告乙○○有多次竊
    盜、違反毒品危害防制條例等前科，其中於92、93年間均因
    竊盜案件，經本判處有期徒刑1年8月、6月確定，經接續執
    行，於95年2月10日假釋縮刑期滿執行完畢，有臺灣臺中地
    方法院檢察署刑案資料查註紀錄表在卷可佐，其於5年以內
    故意再犯本件有期徒刑以上之罪，為累犯，應依刑法第47條
    第1項規定加重其刑。爰審酌被告丙○○、乙○○年輕力壯
    ，未思以勞力獲取報酬，竟持工具與同案被告甲○○、丁○○及「阿利」共同前往行竊水塔，再所竊得之水塔價值非高
    ，又考量渠等犯行所用之手段、方法暨犯後態度等一切情狀
    ，各量處如主文所示之刑。
四、再被告丙○○、乙○○本件行竊所用之鉗子及鐵撬各1支，
    係被告丙○○所有之物，業據被告丙○○於本院陳明在卷（
    本院卷第63頁），雖未扣案，爰依法宣告沒收。
據上論斷，應依刑事訴訟法第299條第1項，刑法第28條、第321
條第1項第3、4款，第47條第1項、第38條第1項第2款，判決如主
文。
中　　華　　民　　國　　96　　年　　7 　　月　　13　　日
                  刑事第十庭    法  官  黃家慧
上正本證明與原本無異。
如不服本判決，應於送達後十日內向本院提出上訴狀（須附繕
本），上訴於臺灣高等法院臺中分院。
                                書記官  陳靖騰
中　　華　　民　　國　　96　　年　　7 　　月　　13　　日
中華民國刑法第321條
犯竊盜罪而有左列情形之一者，處6月以上、5年以下有期徒刑：
 一、於夜間侵入住宅或有人居住之建築物、船艦或隱匿其內而
     犯之者。
 二、毀越門扇、牆垣或其他安全設備而犯之者。
 三、攜帶兇器而犯之者。
 四、結夥三人以上而犯之者。
 五、乘火災、水災或其他災害之際而犯之者。
 六、在車站或埠頭而犯之者。
前項之未遂犯罰之。
